【裁判字號】    90,易,2000
【裁判日期】    901023
【裁判案由】    竊盜
【裁判全文】
臺灣臺南地方法院刑事判決                          九十年度易字第二號
    公  訴  人  臺灣台南地方法院檢察署檢察官
    被      告  乙○○
右列被告因竊盜案件，經檢察官提起公訴（九十年度偵字第一０二一一號、九十年度
偵字第一００二五號、九十年度偵字第九六九０號），本院判決如左：
    主  文
乙○○連續攜帶兇器毀壞安全設備竊盜未遂，累犯，處有期徒刑壹年捌月。應於刑之
執行前，令入勞動場所強制工作參年。
扣案一字形螺絲起子及機車鑰匙各壹支均沒收。
    事  實
一、乙○○曾於民國八十五年九月間因竊盜案件，經台灣台南地方法院判處有期徒刑
    一年八月確定，並於八十七年三月二十四日執行完畢後；復於八十八年四月間及
    十一月間，再度因竊盜等案件，經台灣台南地方法院分別判處有期徒刑一年六月
    、八月確定，甫於九十年八月十四日執行完畢，有犯罪之習慣，猶不知悔改，竟
    基於意圖為自己不法所有之概括犯意及犯罪習慣，連續於（一）九十年八月二十
    三日凌晨零時五十分許，在台南市○○路三十八巷口處，持其所有之機車鑰匙撬
    開丁○○所有之車號ＨＡ─八四六一號自用小客車之右前門，進入車內欲竊取財
    物之際，為警巡邏時當場發覺而未遂，並扣得上開機車鑰匙一支。（二）九十年
    八月三十日凌晨二時三十分許，在台南市○○路「德高夜市」內，趁丙○○所駕
    駛車號ＳＵ─四九八七號自用小客車車門未上鎖而疏於注意時，開啟該車之車門
    ，進入車內欲竊取車內之財物之際，為丙○○發覺而未遂。（三）九十年九月五
    日上午十一時，持客觀上可供兇器使用之一字形螺絲起子一支，破壞甲○位在台
    南市○○路○段九０一巷三十九號之魚塭工寮門鎖後（無故侵入住宅及毀損部分
    未據告訴），進入該工寮內破壞衣櫃鎖翻箱倒櫃欲竊取財物時，為甲○發現報警
    當場查獲而未遂，並當場扣得上開其所有螺絲起子一支。
二、案經台南市警察局第一、二、三分局分別報請台灣台南地方法院檢察署檢察官偵
    查起訴。
    理  由
一、右揭犯罪事實，業據被告乙○○坦承部分犯行不諱，惟辯稱：（一）伊在車內，
    有被警察拖出車外，但伊沒有竊盜；（二）伊當時在附近打電動玩具，是被誣指
    ；（三）伊確有持螺絲起子破壞門鎖入內，但並未偷到任何東西。經查上開九十
    年九月五日上午十一時之犯罪事實，被告已坦承已著手行竊未遂，核與被害人甲
    ○於警訊時所證述之情節相符；九十年八月三十日凌晨二時三十分許，在台南市
    ○○路「德高夜市」內，之犯罪事實，經查，被害人丙○○在警訊中指證「當時
    我在德高市場正在收拾攤位物品，我發現竊嫌在我的車子門旁，我即前往查看，
    發現車門被打開，該竊嫌見我前來即跑開，經查看車內無財物損失，我即未再追
    究。」「該竊嫌專門在夜市場行竊，我們多位同業已經注意該員很久。」；九十
    年八月二十三日凌晨零時五十分許，在台南市○○路三十八巷口之犯罪事實，經
    查，被告於警訊時坦承犯行：茲引用九十年度偵字第九六０號偵查卷內九十年八
    月二十三日二時四十五分訊問（調查）筆錄如下：
    「問：ＨＡ─八四六一號自小客車為何人所有？你為何要進入該車？
      答：ＨＡ─八四六一號自小客車我不知道何人所有，我因要竊取車內之零錢才
          進入該車。
      問：你以何方法進入ＨＡ─八四六一號自用小客車？
      答：我以機車鎖匙撬開該自小客車之右前門鎖後進入該自小客車內。
      問：警方在你手上查獲之機車鎖匙一把做何用途？
      答：用來撬開自小客車車門。
      問：你進入ＨＡ─八四六一號自小客車內竊得何物？
      答：裡面沒有錢，沒有。」
    核與被害人丁○○於警訊時所證述之情節相符，上開犯行並有機車鑰匙及螺絲起
    子各一支扣案可證，被告否認部分犯行，顯係畏罪卸責之詞不足採信，本件事證
    明確，被告之犯行堪予認定。
二、按一字形螺絲起子係客觀上具有危險性，足以傷害人之身體，為兇器之一種，被
    告意圖為自己不法之所有，持上揭兇器竊取被害人之財物，並破壞門鎖之安全設
    備，核被告所為，係犯刑法第三百二十條第一項、第三項之竊盜未遂罪及第三百
    二十一條第一項第二款、第三款、第二項之加重竊盜未遂罪，依刑法第二十六條
    規定，減輕其刑。又被告先後多次犯行，時間緊接，所犯構成要件相同，顯均係
    基於概括之犯意反覆為之，為連續犯，依刑法第五十六條規定加重其刑。又被告
    曾於八十五年九月間因竊盜案件，經台灣台南地方法院判處有期徒刑一年八月確
    定，並於八十七年三月二十四日執行完畢，其於五年內再犯有期徒刑以上之罪，
    為累犯，應依刑法第四十七條規定遞加重其刑。又刑有加重及減輕者，依刑法第
    七十一條規定，先加後減。爰審酌被告犯罪之動機、目的、手段、所生危害、未
    得任何利益、其品行智識程度、犯罪後態度等一切情狀，量處如主文所示之刑，
    以資懲儆。末查，被告前有多次竊盜前科，並於執行完畢後數月間多次於竊取他
    人之物未遂，其顯有犯罪之習慣無疑，依竊盜犯贓物犯保安處分條例第三條第一
    項第一款、第五條第一項前段之規定，諭知被告於刑之執行前入勞動場所強制工
    作三年，以資矯正。至於扣案之螺絲起子及機車鑰匙各一支，係被告所有且係供
    被告犯罪之用，業據被告供明在卷，均依刑法第三十八條第一項第二款宣告沒收
    。
據上論斷，應依刑事訴訟法第二百九十九條第一項前段，竊盜犯贓物犯保安處分條例
第三條第一項第一款、第五條第一項前段，刑法第五十六條、第二十六條、第三百二
十一條第一項第二、三款、第四十七條、第三十八條第一項第二款，判決如主文。
本案經檢察官周文祥到庭執行職務。
中    華    民    國      九十      年      十        月    二十三      日
                              臺灣臺南地方法院刑事第二庭
                                      法  官  侯明正
右正本證明與原本無異
如不服本判決應於送達後十日內向本院提出上訴狀
                                      書記官  王惠珠
中    華    民    國      九十      年      十        月    二十三      日
附錄法條：
刑法第三百二十條第一項、第三項
意圖為自己或第三人不法之所有，而竊取他人之動產者，為竊盜罪，處五年以下有期
徒刑、拘役或五百元以下罰金。
前二項之未遂犯罰之。
刑法第三百二十一條
犯竊盜罪而有左列情形之一者，處六月以上五年以下有期徒刑：
一  於夜間侵入住宅或有人居住之建築物、船艦，或隱匿其內而犯之者。
二  毀越門扇、牆垣或其他安全設備而犯之者。
三  攜帶兇器而犯之者。
四  結夥三人以上而犯之者。
五  乘火災、水災或其他災害之際而犯之者。
六  在車站或埠頭而犯之者。
前項之未遂罰之。


司法院資訊處製作；財團法人民間司法改革基金會備份。
